臺灣高等法院臺中分院刑事判決       100年度上訴字第1314號
上  訴  人
即  被  告  房創群
公設辯護人  賴泰鈞
上列上訴人因毒品危害防制條例案件，不服臺灣臺中地方法院99
年度訴字第3562號中華民國100年4月25日第一審判決（起訴案號
：臺灣臺中地方法院檢察署99年度偵字第22962號），提起上訴
，本院判決如下：
    主  文
上訴駁回。
    事  實
一、房創群（綽號「大腸」）前因施用毒品案件，經臺灣彰化地
    方法院裁定送觀察、勒戒後，認無繼續施用毒品之傾向，於
    民國87年8月3日執行完畢釋放，並由同法院以87年度訴字第
    487號判決免刑確定；復於上開觀察、勒戒執行完畢釋放後5
    年內施用毒品，經同法院裁定送強制戒治，於91年10月1 日
    執行完畢釋放，再經同法院以90年度訴字第1388號判處有期
    徒刑1年、6月，定應執行有期徒刑1年4月確定。又先後因施
    用毒品案件，經同法院分別以93年度訴字第1405號判處有期
    徒刑1年3月、8月及94年度訴字第392號判處有期徒刑1年4月
    、9月確定，各經減刑為有期徒刑7月15日、4月、8月、4 月
    15日確定；再因違反槍砲彈藥刀械管制條例，經同法院以93
    年度訴字第1464號判處有期徒刑1年10月確定，上開5罪合併
    定應執行有期徒刑3年6月確定，於97年10月28日縮刑期滿執
    行完畢，仍未悔改，明知甲基安非他命分別屬於毒品危害防
    制條例所列之第二級毒品，不得販賣，竟意圖營利，以其持
    用之門號0000 -000000、0000-000000號行動電話作為販賣
    甲基安非他命之聯絡工具，而為以下犯行：
  (一)於99年9月3日21時6分許，何秉御以其持用之門號0000-0000
    00號行動電話與房創群使用之門號0000-000000號行動電話
    聯絡，約定在臺中市○○路○○道附近之隆美窗簾前交易，
    由房創群以6,500元之代價，販售甲基安非他命1 包（重約
    3. 5公克）予何秉御，並收取何秉御給付之現金6,500元。
  (二)於99年9月7日15時11分許，何秉御以其持用之門號0000-000
    000號行動電話與房創群使用之門號0000-000000號行動電話
    聯絡，約定在臺中市○○路○○道附近之隆美窗簾前交易，
    由房創群以7,000元之代價，販售甲基安非他命1包（重約3.
    5公克）予何秉御，並收取何秉御給付之現金7,000元。
二、嗣經員警根據情資依法對房創群使用之門號0000-000000號
    行動電話門號進行通訊監察，查知何秉御有向房創群購買甲
    基安非他命之情，遂於99年10月5日17時許，持本院核發之
    搜索票前往房創群位在彰化市○○路○段17巷44號住處搜索
    ，並當場查獲甲基安非他命4包（驗前總毛重32.60公克、驗
    前總純質淨重30.33公克）、電子磅秤1部、門號0000-00000
    0號行動電話1支等物，因而查悉上情（被告房創群經檢察官
    起訴另有：販賣第一級毒品海洛因。轉讓第一級毒品海
    洛因部份均經原審判決有罪後，被告上訴本院後已撤回上開
    、部份上訴，上開、部份業已確定）。
三、案經臺中縣警察局（現已改制為臺中市政府警察局）移送臺
    灣臺中地方法院檢察署檢察官偵查起訴。
    理  由
壹、程序方面（證據能力之說明）：
一、按被告以外之人於司法警察官或司法警察調查中所為之陳述
    ，與審判中不符時，其先前之陳述具有較可信之特別情況，
    且為證明犯罪事實存否所必要者，得為證據，刑事訴訟法第
    159條之2定有明文。所謂「前後陳述不符」之要件，應就前
    後階段之陳述進行整體判斷，以決定其間是否具有實質性差
    異，惟無須針對全部陳述作比較，陳述之一部分有不符，亦
    屬之。而所謂「具有較可信之特別情況」之情形，亦應就前
    後陳述時之各種外部情況進行比較，以資決定何者外部情況
    具有可信性。若陳述係在特別可信之情況下所為，則虛偽陳
    述之危險性即不高，雖係審判外陳述，或未經被告為反對詰
    問、對質，仍得承認其有證據能力。所稱「外部情況」之認
    定，例示如下：(一)時間之間隔：陳述人先前陳述是在記憶猶
    新的情況下直接作成，一般與事實較相近，事後即可能因記
    憶減弱或變化，致有不清晰或陳述不符之現象發生。(二)有意
    識的迴避：由於先前陳述時被告未在場，是陳述人直接面對
    詢問警員所為陳述較為坦然；事後可能因陳述人對被告有所
    顧忌或同情，因而在被告面前較不願陳述不利被告之事實。
    (三)受外力干擾：陳述人單獨面對司法警察（官）所為之陳述
    ，程度上較少會受到來自被告方面強暴、脅迫、詐欺、利誘
    或收買等外力之影響，其陳述較趨於真實。若被告在庭或有
    其他成員參與旁聽時，陳述人可能會本能的作出迴避對被告
    不利之證述，或因不想生事招惹麻煩乃虛構事實或進而否認
    以前之供述而為陳述。(四)事後串謀：證人對警察描述其所親
    身經歷之情形，因較無時間或動機去編造事實，客觀上亦較
    難認與被告間有勾串情事，其陳述具有較可信性。但事後因
    特殊關係，雙方可能因串謀、請託而統一口徑；或事後情況
    變化，兩者從原先敵對關係變成現在友好關係，抑或業已由
    中取得利益等情形，其陳述即易偏離事實而較不可信。(五)警
    詢所作之筆錄記載是否完整：如上開筆錄對於犯罪之構成要
    件、犯罪態樣、加重減輕事由或起訴合法要件等事實或情況
    ，均翔實記載完整，自可推定證人之陳述，與事實較為相近
    ，而可信為真實。法院應斟酌上列因素綜合判斷，亦應細究
    陳述人之問答態度、表情與舉動之變化，此一要件係屬訴訟
    法事實之證明，以自由證明為已足，且應由主張此項證據之
    人證明。惟此僅係確定上開陳述有無證據能力而已，至該證
    據具有證據能力後，其證據力之強弱問題（指證明力），仍
    待法院綜合全辯論意旨及調查證據所得，依法認定之。本件
    證人何秉御於警詢中及原審審理時之證述，雖部分前後陳述
    有不符之情形，惟本院審酌其於警詢中之證述距案發日較近
    ，當時記憶自較深刻，可立即反應所知，不致因時隔日久而
    遺忘案情；且較無來自被告同庭在場之壓力而出於虛偽不實
    之指證，或事後串謀而故為迴護被告之機會，且警詢筆錄就
    犯罪之構成要件及態樣記載均屬完整，足認上開證人於警詢
    中所為之證述，客觀上仍具有較可信之特別情況，且亦為證
    明犯罪事實存否所必要，依上揭規定，證人何秉御於警詢中
    之證言自具有證據能力。
二、次按被告以外之人於偵查中向檢察官所為陳述，除顯有不可
    信之情況者外，得為證據，刑事訴訟法第159條之1第2項定
    有明文。偵查中對被告以外之人所為之偵查筆錄，或被告以
    外之人向檢察官所提之書面陳述，性質上均屬傳聞證據。惟
    現階段刑事訴訟法規定檢察官代表國家偵查犯罪、實施公訴
    ，依法其有訊問被告、證人及鑑定人之權，證人、鑑定人且
    須具結，而實務運作時，檢察官偵查中向被告以外之人所取
    得之陳述，原則上均能遵守法律規定，不致違法取供，其可
    信度極高，職是，被告以外之人前於偵查中已具結而為證述
    ，除反對該項供述得具有證據能力之一方，已釋明「顯有不
    可信之情況」之理由外，不宜遽指該證人於偵查中之陳述不
    具證據能力。本件證人何秉御於檢察官偵查時未有不法取供
    之情形，且均經具結陳述，被告及辯護人亦未釋明上開供述
    有何顯不可信之情況，又證人何秉御復於原審審理時進行交
    互詰問，依上說明，上開證人於偵查中陳述作為被告犯罪證
    據，核屬適當，自均具有證據能力。
三、再按國家基於犯罪偵查之目的，對被告或犯罪嫌疑人進行通
    訊監察，乃係以監控與過濾受監察人通訊內容之方式，蒐集
    對其有關之紀錄，並將該紀錄予以查扣，作為認定犯罪與否
    之證據，屬於刑事訴訟上強制處分之一種，而監聽係通訊保
    障及監察法第 13條第1項所定通訊監察方法之一，司法警察
    機關依法定程序執行監聽取得之錄音，係以錄音設備之機械
    作用，真實保存當時通訊之內容，如通訊一方為受監察人，
    司法警察在監聽中蒐集所得之通訊者對話，若其通話本身即
    係被告進行犯罪中構成犯罪事實之部分內容，則依前開說明
    ，自與所謂「審判外之陳述」無涉，應不受傳聞法則之規範
    ，當然具有證據能力。至司法警察依據監聽錄音結果予以翻
    譯而製作之監聽譯文，屬於文書證據之一種，於被告或訴訟
    關係人對其譯文之真實性發生爭執或有所懷疑時，法院固應
    依刑事訴訟法第 165條之1第2項規定，以適當之設備，顯示
    該監聽錄音帶之聲音，以踐行調查證據之程序，俾確認該錄
    音聲音是否為通訊者本人及其內容與監聽譯文之記載是否相
    符；或傳喚該通訊者；或依其他法定程序，為證據調查。倘
    被告或訴訟關係人對該通訊監察譯文之真實性並不爭執，即
    無勘驗辨認其錄音聲音之調查必要性，法院於審判期日如已
    踐行提示監聽譯文供當事人辨認或告以要旨，使其表示意見
    等程序並為辯論者，其所為之訴訟程序即無不合（最高法院
    97年度臺上字第5940號判決參照）。再按有事實足認被告或
    犯罪嫌疑人有最輕本刑為 3年以上有期徒刑之罪嫌，並危害
    國家安全或社會秩序情節重大，而有相當理由可信其通訊內
    容與本案有關，且不能或難以其他方法蒐集或調查證據者，
    得發通訊監察書。前項通訊監察書，偵查中由檢察官依司法
    警察機關聲請或依職權以書面記載第11條之事項，並敘明理
    由、檢附相關文件，聲請該管法院核發，通訊保障及監察法
    第5條第1項第1款、第2項定有明文。本案所引用之0000-000
    000號行動電話監聽錄音，業經台灣台中地方法院法官核准
    在案，有詳載案由、監察電話、對象及時間等之該院99年度
    聲監字第1330號、99年度聲監續字第1264號通訊監察書、電
    話附表（見99年度警聲搜字第3765號偵卷第28至31頁）在卷
    可稽，係依法所為之監聽；況審酌電話監聽侵害權益之種類
    及輕重、對於被告訴訟上防禦不利益之程度、犯罪所生之危
    害或實害等情形，兼顧人權保障及公共利益之均衡維護，亦
    認此部分電話監聽合於比例原則，是認應具有證據能力。且
    下列引用認定之通訊監察譯文，被告及其辯護人對該通訊監
    察譯文之真實性並不爭執，復經本院於審判期日踐行提示通
    訊監聽譯文供當事人及選任辯護人辨認並告以要旨，使渠等
    表示意見，是該通訊監察譯文自亦有證據能力。
四、復按法院或檢察官得囑託醫院、學校或其他相當之機關、團
    體為鑑定，或審查他人之鑑定，並準用第203條至第206 條
    之1之規定，而鑑定之經過及其結果，應命鑑定人以言詞或
    書面報告，刑事訴訟法第208條第1項前段及第206條第1項分
    別定有明文。另現行刑事訴訟法關於鑑定之規定，除選任自
    然人充當鑑定人外，另設有囑託機關鑑定制度。依刑事訴訟
    法第198條、第208之規定，不論鑑定人或鑑定機關、團體，
    固均應由法院、審判長、受命法官或檢察官視具體個案之需
    要而為選任、囑託，並依同法第206條之規定，提出言詞或
    書面報告，始符合同法第159條第1項所定得作為證據之「法
    律有規定」之情形，否則所為之鑑定，仍屬傳聞證據。然於
    司法警察機關調查中之案件，為因應實務上，或因量大、或
    有急迫之現實需求，併例行性當然有鑑定之必要者，例如毒
    品之種類與成分、尿液之毒品反應，或者槍、彈有無殺傷力
    等鑑定，基於檢察一體原則，得由該管檢察長對於轄區內之
    案件，以事前概括選任鑑定人或囑託鑑定機關、團體之方式
    ，俾便轄區內之司法警察官、司法警察對於調查中之此類案
    件，得即時送請先前已選任之鑑定人或囑託之鑑定機關、團
    體實施鑑定，以求時效。此種由檢察機關概括選任鑑定人或
    概括囑託鑑定機關、團體，再轉知司法警察官、司法警察於
    調查犯罪時參考辦理之作為，法無明文禁止，係為因應現行
    刑事訴訟法增訂傳聞法則及其例外規定之實務運作而為。此
    種由司法警察官、司法警察依檢察官所概括選任之鑑定人或
    囑託鑑定機關、團體所為之鑑定結果，與檢察官選任或囑託
    為鑑定者，性質上並無差異，同具有證據能力。本件卷附之
    法務部調查局濫用藥物實驗室鑑定書，係該局執行毒品鑑定
    公務所出具之書面鑑定報告，依據刑事訴訟法第159條之立
    法理由及同法第206條規定，復審酌毒品鑑定報告均係由專
    業機關人員本於其專業知識及儀器所作成，又上開鑑定書與
    本案之事實具有關聯性，是可認上開鑑定書均具有證據能力
    。
五、卷附之現場查獲照片，均係屬機械性紀錄特徵，即係透過鏡
    頭形成的畫面映寫入膠卷或特定儲存設備內（如記憶卡），
    然後還原於照相紙上，故照相中不含有人的供述要素，在現
    實情形與作為傳達結果的照相，其內容上的一致性是透過機
    械的正確性來加以保障的，在照相中並不存在人對現實情形
    的知覺、記憶，在表現時經常可能發生的錯誤（如知覺的不
    準確、記憶隨時間推移而發生的變化、遺忘），故照相當然
    是非供述證據，並無傳聞法則之適用，惟上開照片既係透過
    相機拍攝後所得，且與本案犯罪事實具有關聯性，且被告及
    其選任辯護人對於卷內所附之上揭各該照片亦均未表示異議
    主張係執法人員違法取得，經查又無不得作為證據之事由，
    依法自得作為證據，而有證據能力（最高法院97年度臺上字
    第3854號判決意旨參見）。
六、本件於 99年10月5日17時許，持本院核發之搜索票前往被告
    位在彰化市○○路○段17巷44號住處搜索，並當場查獲電子
    磅秤1部、門號0000-000000號行動電話1支等物，均非屬供
    述證據而無傳聞法則之適用，惟查本案扣案之上開物品，均
    係依法定程序合法所扣得，且查無其他證據足以證明係執法
    人員以違法手段所取得，亦與本案均具有關聯性，當有證據
    能力。
貳、實體部分：
一、訊據被告房創群矢口否認其有販賣甲基安非他命予何秉御之
    犯行，辯稱：伊與何秉御99年9月3日通話，約在台中市○○
    ○○道的隆美窗簾見面，伊到現場，伊之上手藥頭說要一之
    購買6萬5千比較便宜，何秉御只帶了6,500元，錢帶不夠，
    伊表示找藥頭說看看，伊即離開與藥頭聯絡，因藥頭說不能
    只拿6,500元，所以伊就走了，當天與何秉御並沒有完成交
    易；99年9月7日第二次何秉御又打電話給我，我們相約在同
    一個地方隆美窗簾見面，何秉御在電話中說他沒有那麼多錢
    ，之後我出門去找藥頭，兩個小時之後，何秉御又打電話問
    我人在那裡，我說在外面，我口氣不太好，我說我沒有毒品
    ，所以第二次我們有相約，但我就沒有去了，這2次都是伊
    是要幫何秉御調甲基安非他命調不到，後來就沒有去云云。
    惟查：
  (一)(1)99年9月3日21時6分許，何秉御以其持用之門號0000-0000
    0 0號行動電話與被告使用之門號0000-000000號行動電話聯
    絡，約定在臺中市○○路○○道附近之隆美窗簾前交易，由
    被告以6,500元之代價，販售甲基安非他命1包（重約3. 5公
    克）予何秉御，並收取何秉御給付之現金6,500 元。(2)99年
    9月7日15時11分許，何秉御以其持用之門號0000-000000號
    行動電話與被告使用之門號0000-000000號行動電話聯絡，
    約定在臺中市○○路○○道附近之隆美窗簾前交易，由被告
    以7, 000元之代價，販售甲基安非他命1包（重約3. 5公克
    ）予何秉御，並收取何秉御給付之現金7,000 元等情，業經
    證人何秉御於警詢、偵查及原審審理時證稱屬實（見警卷第
    38-41頁、99年度偵字第22962號偵卷第34-35頁、原審卷100
    年4月11日審判筆錄第15-16頁），且被告持用之門號0000
    -0000 00號行動電話與何秉御持用之門號0000-000000號行
    動電話於99年9月3日21時6分許有如下之通話內容：「何秉
    御答：在隆美窗簾。被告答：我知道，我問你酒是喝65？何
    秉御答：我儘量，你到了？被告答：我再20分就到了。」、
    「被告答：我現在要去。何秉御答：多久會到？被告答：10
    -15分鐘。」、「被告答：你到了嗎？何秉御：我到了。」
    又被告持用之門號0000-000000號行動電話於當日上開通訊
    監察內容所示之基地台位置，亦係自被告彰化市○○路○段
    住處方向移到臺中市○○區○○段（即雙方約定交易地點：
    臺中市○○路○○道之隆美窗簾附近）無誤。另99年9月7日
    之通訊監察譯文亦有如下之對話：「何秉御答：等一下再講
    ，你如果沒有那個，要跟那一天不一樣，那天作給你。被告
    答：我會多給。何秉御答：多久會到？被告答：我要出門再
    跟你講。」、「被告答：喂！何秉御答：你出來。被告答：
    對。」，此有通訊監察譯文在卷可稽（見警卷第38-39頁）
    經核與何秉御之供述相符，足以作為何秉御不利被告之供述
    證據之補強證據，再參以證人何秉御於99年10月6日為警查
    獲其施用甲基安非他命犯行，嗣送觀察勒戒，於100年4月8
    日執行完畢釋放，有原審法院還押票可稽，故證人何秉御係
    屬初犯，本即應先觀察勒戒，而非直接起訴、審判，並無因
    供出上手而獲減刑之利益，且證人何秉御於偵查中供出其甲
    基安非他命之來源除被告外，尚有「世榮」、「林厚德」等
    人（見99年度偵字第22962號偵卷第33頁），因此證人何秉
    御並無誣陷被告以獲減刑之動機。足證證人何秉御上開證詞
    堪予採信。
  (二)雖證人何秉御於原審審理時曾證詞前後不一，先回答辯護人
    稱：99年9月3日及7日有與被告在電話中協議交易甲基安非
    他命，但是沒有交易完成，因被告跟伊說他買的數量不夠，
    只有一半。伊沒有等到被告就先走了。後來在99年10月間有
    跟被告交易成功過1次。（後稱）應該是9月3日、9月7日有
    約定，但只有成功交易1次，另外8、9、10月這次有約定，
    也有交易成功云云。又回答檢察官稱：伊於99年8、9、10月
    間有向被告購買甲基安非他命，是在隆美窗簾，交易金額好
    像是1萬8千多元到2萬4千多元之間，但不是9月3日、9月7日
    這2個日期，9月3日被告問伊要買多少，伊說要買1錢，但因
    被告來時車上帶了1個女孩子，所以這次就沒有拿。9月7日
    上車被告才跟伊說價錢要1萬4千元，但伊身上只有帶7千元
    ，被告就說等伊錢夠了再聯絡。（後稱）被告有帶女生那次
    好像是9月7日，9月3日伊和被告沒有碰面，因為伊到隆美窗
    簾等了10幾分鐘，沒有看到被告，且被告的價位比較高伊就
    算了，就走了。9月7日見面的時候被告有拿兩錢毒品出來，
    說要賣伊1萬4千元，伊先給被告7千元，當場伊拿到兩錢的
    安非他命，剩下的7千元，被告說改天下來的時候再拿。伊
    剛剛講的8、9、10月交易成功的這次，實際上應該是9月7日
    的這次云云（見原審卷100年4月11日審判筆錄第5-14頁）。
    觀之證人何秉御上開證詞前後不一，就本件99年9月3日及99
    年9月7日2日究竟是否碰面、是否交易成功、交易金額、數
    量等節，均反反覆覆且多所矛盾，嗣審判長詢以為何今天前
    後講的不一致？何秉御稱：時間久了，伊搞混了等語，應該
    是以我在警詢、偵查中講的房創群販賣甲基安非他命給的時
    間、地點、金額是正確的，那時距離案發時間比較近，而且
    是我看了通聯譯文之後照當時的情況回答的等語（見原審卷
    第168頁）。查本件被告與何秉御之通話在99年9月3日、99
    年9月7日，何秉御在99年10月6日為警訊、偵查之證述，距
    離事件約一個月，記憶較清新，而在原審交互結問時已係
    100 年4月11日，詎離事件七個月後之事，一般人對七個月
    前之事，記憶應較模糊，於綜合上情，證人何秉御於原審審
    理時證述前後不一致，但警詢及偵查中之證述，核與通聯譯
    文對照相符，應以偵訊時之證詞為可採，何秉御在原審部份
    不一致之供述，亦據何秉御證稱伊因時間久了，搞混了，核
    不可採。
  (三)再觀諸被告之辯解一再反覆，其於原審辯稱：99年9月3日及
    99年9月7日這2次都是何秉御講他朋友要黑吃黑給伊聽云云
    ，惟與上開通訊監察譯文完全未提及黑吃黑之情節不符，自
    不足採。被告於原審又辯稱：99年9月3日伊後來有用查扣的
    0000-000000號行動電話和何秉御通話，跟何秉御說伊不去
    了。99年9月7日當天伊是在電話中敷衍何秉御，伊當天並沒
    有過去，然依上開譯文所示，99年9月3日被告已到達交易地
    點附近，且何秉御亦表示到了；99年9月7日何秉御叫被告出
    來，被告表示其已出來了，證人何秉御復於原審審理時證稱
    ：9月3日被告並沒有用其他電話通知伊不用到現場等語（見
    原審卷100年4月11日審判筆錄第9-10頁）。另99年9月3日21
    時以後被告持用之0000-000000號行動電話並未與證人何秉
    御持用之0000-000000號行動電話有何通聯紀錄，有行動電
    話基本資料暨通聯紀錄查詢表附於本院卷可稽。是被告上開
    辯詞，核係事後卸責之詞，委不足採。原審均予以指駁，被
    告於本院又改辯稱：伊與何秉御99年9月3日通話，約在台中
    市○○○○道的隆美窗簾見面，伊到現場，伊之上手藥頭說
    要一之購買6萬5千比較便宜，何秉御只帶了6,500元，錢帶
    不夠，伊表示找藥頭說看看，伊即離開與藥頭聯絡，因藥頭
    說不能只拿6,500元，所以伊就走了，當天與何秉御並沒有
    完成交易；99年9月7日第二次何秉御又打電話給我，我們相
    約在同一個地方隆美窗簾見面，何秉御在電話中說他沒有那
    麼多錢，之後我出門去找藥頭，兩個小時之後，何秉御又打
    電話問我人在那裡，我說在外面，我口氣不太好，我說我沒
    有毒品，所以第二次我們有相約，但我就沒有去了，這2次
    都是伊是要幫何秉御調甲基安非他命調不到，後來就沒有去
    云云，就其於99年9月3日、99年9月7日二日有無與何秉御見
    面，竟出現多種版本，顯見被告之辯解為避重就輕之詞，不
    足採信。
  (四)又販賣海洛因及甲基安非他命係違法行為，非可公然為之，
    亦無公定價格，容易分裝並增減份量，而每次買賣之價量，
    可能隨時依雙方關係深淺、資力、需求量及對行情之認知、
    來源是否充裕、查緝是否嚴緊、購買者被查獲時供述購買對
    象之可能風險之評估等，而異其標準，非可一概而論，從而
    販賣之利得，除被告就販賣之價量俱臻明確供述外，委難察
    得實情，然販賣之人從價差或量差中牟利之方式雖異，其意
    圖營利之販賣行為則無二致。本件被告所為各次販賣毒品甲
    基安非他命犯行，雖因並未當場查獲販毒事實，且時隔久遠
    ，而無從察知其販賣毒品確實數量，惟毒品危害防制條例所
    處罰之「販賣」毒品罪，所著重者為在主觀上有藉以牟利之
    惡性，及對毒品之擴散具有較有償或無償轉讓行為更嚴重之
    危害性，被告「營利」之意圖係從客觀之社會環境、情況及
    證人、物證等資料，依據證據法則綜合研判認定；衡諸毒品
    甲基安非他命均量微價高，且依一般社會通念以觀，販賣行
    為在通常情形下均係以牟利為其主要誘因及目的，從而，舉
    凡其有償交易，除足反證其確另基於某種非圖利本意之關係
    外，通常尚難因無法查悉其販入價額作為是否高價賣出之比
    較，諉無營利之意思，阻卻販賣犯行之追訴。本件被告確有
    上開販賣毒品之行為，已經調查屬實，考量社會大眾均知買
    賣毒品係非法行為之客觀社會環境，依據上開積極證據及經
    驗法則綜合研判，被告確有營利之意圖甚明。本件事證明確
    ，被告之犯行堪予認定，應依法論科。
二、論罪科刑部分：
  (一)按毒品危害防制條例第2條第2項第2款規定甲基安非他命係
    屬列管之第二級毒品，不得非法販賣、持有。是核被告所為
    ，係犯毒品危害防制條例第4條第第2項之販賣第二級毒品罪
    。被告因販賣而持有甲基安非他命（尚無法證明被告持有純
    質淨重20公克以上之甲基安非他命，查扣之甲基安非他命4
    包係供被告施用，與本件被告販賣甲基安非他命犯行無關，
    詳如下述）之低度行為，為販賣之高度行為所吸收，爰不另
    論罪。被告先後2次販賣甲基安非他命，犯意各別，行為互
    殊，應分論併罰。
  (二)又被告先後因施用毒品案件，經臺灣彰化地方法院分別以93
    年度訴字第1405號判處有期徒刑1年3月、8月及 94年度訴字
    第392號判處有期徒刑1年4月、9月確定，各經減刑為有期徒
    刑7月15日、4月、8月、4月15日確定；再因違反槍砲彈藥刀
    械管制條例，經同法院以93年度訴字第1464號判處有期徒刑
    1年10月確定，上開5罪合併定應執行有期徒刑3年6月確定，
    於97年10月28日縮刑期滿執行完畢，有臺灣臺中地方法院檢
    察署刑案資料查註紀錄表及臺灣高等法院被告前案紀錄表各
    1份在卷可稽，其受有期徒刑執行完畢後，5年以內故意再犯
    本件有期徒刑以上之罪，為累犯，除販賣第二級毒品罪之法
    定刑無期徒刑部分依法不得加重外，其餘部分應依刑法第47
    條第1項之規定加重其刑。
參、原審以被告販賣第二級毒品甲基安非他命之犯行罪證明確，
    審酌被告素行不佳，復鋌而走險從事販毒交易行為，明知甲
    基安非他命為第二級毒品，使用容易成癮，濫行施用，非但
    對施用者身心造成傷害，且多有施用致死之案例，而因其成
    癮性，常使施用者經濟地位發生實質改變而處於劣勢，容易
    造成家庭破裂戕害國力，為國家嚴格查禁之違禁物，仍不顧
    其販賣、轉讓對象可能面臨之困境，加以販賣及轉讓，其販
    賣及轉讓行為助長毒品流通，致生危害於社會非輕，暨被告
    否認2次販賣甲基安非他命犯行，其實際販賣毒品之時間非
    長，販售數量尚非鉅大，獲取之利益亦非鉅額等一切情狀，
    分別就被告先後二次販賣甲基安非他命犯行量處有期徒刑七
    年六月，扣案之0000-000000號行動電話1支（含上開門號
    SIM卡）及電子磅秤1部，依毒品危害防制條例第19條第1項
    規定宣告沒收。被告本案二次販賣第二級毒品所得共計13,
    500元（詳如附表一編號2至3所示），未據扣案，依毒品危
    害防制條例第19條第1項之規定宣告沒收，如全部或一部不
    能沒收時，以其財產抵償之。並說明毒品危害防制條例第18
    條第1項前段規定，查獲之第一、二級毒品，不問屬於犯人
    與否，均沒收銷燬之，此所稱「查獲之毒品」，係指被查獲
    而與本案有關之全部毒品而言（最高法院95年度台上字第
    5304號判決意旨足參）。本件於99年10月5日查獲之甲基安
    非他命4包（驗前總毛重32.60公克、驗前總純質淨重30.33
    公克），被告供稱係供己施用（見警卷第6頁），核該查獲
    甲基安非他命之日期與本件認定被告販賣甲基安非他命之99
    年9月3日及99年9月7日，已有1個月之久，並無積極證據證
    明該4包甲基安非他命與本件被告2次販賣甲基安非他命行為
    有關聯性，故不為沒收銷燬之諭知。經核認事用法俱無不合
    ，量刑亦屬妥適，上訴意旨否認犯罪，核為無理由，應駁回
    其上訴。
據上論結，應依刑事訴訟法第三百六十八條，判決如主文。
本案經檢察官李月治到庭執行職務。
中    華    民    國   100    年    8     月    4     日
            刑事第六庭    審判長法  官  李  文  雄
                                法  官  陳  如  玲
                                法  官  蔡 王 金 全
上列正本證明與原本無異。
如不服本判決應於收受送達後十日內向本院提出上訴書狀，其未
敘述上訴理由者，並得於提起上訴後十日內向本院補提理由書 (
均須按他造當事人之人數附繕本)「切勿逕送上級法院」。
                                書記官  金  珍  華
中    華    民    國   100    年    8     月    5     日